臺灣桃園地方法院刑事判決　　　　　　　　　　　　八十九年度訴字第一六一二號
　　公　訴　人　臺灣桃園地方法院檢察署檢察官
　　被　　　告　丁○○冒名鄒.
　　指定辯護人　本院公設辯護人　丙○○
右列被告因違反毒品危害防制條例等案件，經檢察官提起公訴（八十九年度偵字第一
一二七六號），本院判決如左：
    主  文
丁○○販賣第一級毒品，累犯，處有期徒刑捌年，扣案之第一級毒品海洛因柒包（驗
餘淨重玖點壹柒公克）、第二級毒品安非他命柒包（驗餘淨重陸拾點參陸公克），均
沒收銷燬之，扣案之門號0000000000號行動電話壹支沒收。
    事  實
一、丁○○前於民國八十三年間，因妨害風化案件，經臺灣新竹地方法院以八十三年
    度訴字第一二二七號判決判處有期徒刑一年，於八十四年二月二十四日確定，並
    於八十四年十二月九日縮短刑期執行完畢。竟不知悔改，明知海洛因及安非他命
    分別經毒品危害防制條例列為第一級毒品及第二級毒品，猶於八十九年七月二十
    八日下午六時三十分許，在臺灣地區不詳處所接到甲○○（待通緝到案後另行審
    結）撥打其所有門號0000000000號之行動電話表示欲購買第一級毒品
    海洛因０‧七公克及第二級毒品安非他命一‧八公克後，竟基於意圖販賣海洛因
    、安非他命圖利之犯意，與甲○○同時約定右揭數量之第一級毒品海洛因售價為
    新台幣（下同）三千元，第二級毒品安非他命售價為二千元，並相約在桃園縣蘆
    竹鄉○○村○○路與南興路口附近交貨。而於當日下午九時十五分許，丁○○即
    於前址路口，將其以一千四百八十三元購入之海洛因一包（毛重０‧七公克，驗
    餘淨重０‧五三公克）及以五百十五元購入之安非他命一包（毛重一‧八公克，
    驗餘淨重一‧六一公克），分別以三千元及二千元之代價出賣予甲○○，而因該
    次販賣行為，共獲利三千零二元。嗣因甲○○該次分別向丁○○購買前開毒品海
    洛因、安非他命，目的即係為另行轉讓予經警監控下無受讓毒品意思之乙○○，
    是丁○○於上開時地將右開海洛因、安非他命各一包交付予甲○○，並自甲○○
    處收受由乙○○準備之一千元紙幣五張後，即有員警隨後跟蹤，並於上開地點附
    近麵攤查獲丁○○，並於其同意下，自其隨身所攜帶之手提包內紙袋查扣欲供販
    賣之第一級毒品海洛因七包（毛重一０‧四公克，驗餘淨重九‧一七公克）、第
    二級毒品安非他命七包（毛重六十二‧八公克，驗餘淨重六０‧三六公克），販
    賣第一級毒品、第二級毒品所得五千元（該五千元已經員警發還乙○○），其所
    有供聯絡販毒所用之門號0000000000號摩托羅拉廠牌行動電話一支，
    及與本案無關之分裝袋十九個及現金四萬四千九百五十元；而另一批員警則於甲○○在桃園縣桃園市○○路長榮加油站前，欲將前開所購得之毒品交予乙○○際
    ，當場遭警查獲，並扣得甲○○所購得欲轉讓予乙○○之第一級毒品海洛因一包
    （毛重０‧七公克，驗餘淨重０‧五三公克）、第二級毒品安非他命一包（毛重
    一‧八公克，驗餘淨重一‧六一公克），及甲○○所有門號為00000000
    00號行動電話一支，而查獲上情。
二、案經桃園縣警察局桃園分局報告臺灣桃園地方法院檢察署檢察官偵查起訴。
    理  由
一、訊據被告丁○○固自承：曾於上開時地為警在身上查扣毒品、分裝袋、現金、行
    動電話等物品，且明知身上所查扣之白色藥品係毒品，而當時警員係自其皮夾內
    取出五張千元紙鈔影印附卷等情，惟矢口否認涉有上開販賣毒品犯行，辯稱：伊
    當日係欲向甲○○購買毒品安非他命，而查扣之毒品，則係甲○○寄放在伊身上
    ，當時甲○○稱身上毒品不夠，託其代為保管，嗣後會在警訊及檢察官訊問時自
    承販賣毒品，係因甲○○稱若伊扛罪，願意支付二、三十萬元予伊，伊並未販賣
    海洛因及安非他命云云。惟查：右揭犯罪事實：
 （一）業據被告於警、偵訊及本院羈押訊問時分別供承：於八十九年七月二十八日
       十八時三十分左右，甲○○打我的大哥大電話0000000000號向我
       訂海洛因（０‧七公克）參仟元，安非他命（一‧八公克）貳仟元，並約定
       在桃園縣蘆竹鄉○○路○○路口之７∣１１便利超商前交付，而於八十九年
       七月二十八日下午九時十五分許交付前開毒品予甲○○等語（偵查卷第八頁
       背面、第四十七頁、第四十八頁，本院八十九年度聲羈字第二九０號卷第五
       頁參照），核與同案被告甲○○於警訊時冒高坤良之名陳稱：於八十九年七
       月二十八日下午九時十五分許，在桃園縣蘆竹鄉○○路與南興路口，向綽號
       「小唐」購買二千元之安非他命及三千元海洛因等語相符（偵查卷第二十頁
       背面參照），是被告於警、偵訊及本院羈押訊問時自陳係同案被告甲○○打
       電話向其購買共五千元之海洛因、安非他命，且雙方約定在新南路、南興路
       口交貨，尚非無稽。
 （二）而證人即當天佯裝向同案被告甲○○購買毒品之乙○○於警、偵訊及本院八
       十九年十二月八日、九十年二月二十三日、九十年九月十九日調查時證稱：
       於八十九年七月二十八日下午七時三十分許，先在電話中向甲○○表示要五
       千元的海洛因與安非他命，並約定在桃園縣桃園市○○路、國際路口見面，
       其在見面前，就先將所要交付之五千元紙幣鈔票號碼記下，而雙方見面後，
       甲○○即先主動詢問是否有帶錢來，其即交五千元給甲○○，表示要五千元
       的貨，因甲○○說身上貨不夠，所以其就駕車載甲○○至桃園縣蘆竹鄉○○
       路、南興路口，甲○○並下車走到對面大樓，將其所交付之五千元現鈔交給
       另一男子，另一男子收受五千元後，即交給甲○○二小包毒品，甲○○於桃
       園市○○路八九九號前欲將之前所得之兩包毒品交予其時，即為警查獲，而
       警方從丁○○身上取出鈔票號碼為ＢＲ六０五六三三ＥＸ、ＤＫ０九四０三
       五ＦＺ、ＤＮ四０七六八八ＢＸ、ＣＰ七０一六五六ＦＶ、ＤＲ六四一一九
       ０ＣＹ號之面額一千元紙鈔五張，經其核對鈔票編號，即係其交給甲○○等
       語綦詳（偵查卷第二十七頁、第二十八頁、第六十三頁、第六十四頁參照）
       ，及證人即查獲員警陳有國於本院九十年八月十四日調查時均證稱：當天係
       因乙○○一直接到甲○○的電話詢問是否要購買毒品，因不堪其擾報警，警
       方才會請乙○○出面佯裝欲買毒品，而於乙○○與甲○○見面後，甲○○就
       與乙○○搭乘同一部車，至南崁交流道下，甲○○下車過馬路到對街與丁○○談話，不久甲○○即又返回乙○○車上，其遂跟蹤丁○○，並在麵攤抓到
       丁○○，在丁○○同意下自行將隨身皮包打開，扣案的海洛因及安非他命即
       放在隨身皮包內的紙盒，於查獲當時，丁○○即主動承認五千元是甲○○向
       伊購買毒品的錢，丁○○並主動說出甲○○向伊買海洛因０‧七公克、安非
       他命一‧八公克，所以甲○○是跟丁○○調貨買毒給乙○○沒錯等語詳實（
       本院該日訊問筆錄參照），此外，並有前揭一千元面額紙鈔影本各一紙附卷
       可查（偵查卷第三十三頁參照），足認被告於查獲當日，確與同案被告甲○○接觸，且於查獲時被告身上確持有證人乙○○交付同案被告甲○○欲購買
       毒品之現金五千元。
 （三）又查於被告身上查扣之白色藥品計十四包，經送法務部調查局鑑定結果，其
       中送驗白粉七包，係含第一級第６項毒品海洛因成分，合計淨重９‧１７公
       克（包裝重１‧５６公克）；其中送驗結晶七包則係，第二級毒品第８９項
       毒品甲基安非他命，合計淨重６０‧３６公克，包裝重１‧９４公克，此有
       該局八十九年八月十七日（８９）陸（一）字第８９１７１１９７號鑑定通
       知書及該局八十九年十二月十三日（８９）陸（一）字第00000000
       號檢驗通知書各一紙附卷可稽（偵查卷第六十六頁、本院卷參照），此外尚
       有照片二幀附卷可稽（偵查卷第二十九頁參照），是有第一級毒品海洛因、
       第二級毒品安非他命各七包扣案，足認當日於被告身上查扣第一級毒品海洛
       因七包（驗餘淨重９‧１７公克）、第二級毒品七包（驗餘淨重６０‧３６
       公克）。又於同案被告甲○○身上查扣之白色藥品二包，經送法務部調查局
       鑑定結果，其中一包白粉係含有第一級第６項毒品海洛因成分，淨重０‧５
       ３公克（包裝重０‧２４公克）；另一包結晶則係第二級第８９項毒品甲基
       安非他命，淨重１‧６１公克，包裝重０‧２２公克，此亦有該局八十九年
       八月十七日、八十九年十二月十三日分別出具之（８９）陸（一）字第８９
       １７１１９８、00000000號鑑定通知書、檢驗通知書各一紙在卷可
       憑（偵查卷第六十七頁、本院卷參照），亦即尚有第一級毒品海洛因、第二
       級毒品安非他命各一包扣案足資佐證，是被告交付予同案被告甲○○之白色
       藥品二包，分別係第一級毒品海洛因一包（驗餘淨重０‧五三公克）、第二
       級毒品安非他命一包（驗餘淨重１‧６１公克）。此外，尚有被告所有供聯
       絡販毒之號碼0000000000號摩托羅拉廠牌行動電話一支扣案可證
       。
 （四）再按販賣毒品海洛因、安非他命均係違法行為，非可公然為之，且海洛因、
       安非他命係可任意分裝增減分量，而每次買賣之價格、數量，亦隨時依雙方
       之關係深淺、資力、需求程度及對行情之認知等因素，機動調整。販賣之利
       得，除經坦承犯行，或價格、數量俱臻明確外，委難察得實情，販賣之人從
       價差或量差中牟利，方式雖異，其意圖營利之非法販賣行為則一。本件被告
       曾於偵查中自承：賣安非他命可獲利，一千元賺三百元等語（偵查卷第四十
       八頁參照），且其於警訊時亦自承：其所有的安非他命均是於八十九年七月
       二十五日下午七時至八時間，分別向綽號「輝歌」拿海洛因十七公克花了三
       萬六千元及向綽號「梅姐」拿安非他命一０五公克花了三萬元等語（偵查卷
       第九頁背面參照），是被告持之販賣之第一級毒品海洛因，係以每公克約二
       千一百十八元購入；而其持之販賣之第二級毒品安非他命，則係以每公克約
       二百八十六元購入。而被告於上開時地係以海洛因毛重０‧七公克三千元及
       安非他命毛重一‧八公克二千元之代價販賣予同案被告甲○○，已如前述，
       是被告因該次販賣海洛因之行為，可獲利一千五百十七元；另因該次販賣安
       非他命之行為，則可獲利一千四百八十五元，是被告以高於進貨之價格出售
       毒品海洛因、安非他命予甲○○之事實，應可認定。
 （五）綜觀被告之警、偵訊及同案被告甲○○及證人乙○○、王紹玄、陳有國等人
       之上開陳述，其等陳述明確，並無瑕疵，相互印證，情節相符，並佐以在被
       告身上所查扣之第一級毒品海洛因已分裝成七小包；第二級毒品安非他命則
       亦已分裝成七小包，倘上開毒品係供被告自己施用，依一般常理，應無分裝
       成不同數量，且分裝成七小包之必要，且被告身上所查扣之毒品數量亦非少
       ；另倘被告係欲向同案被告甲○○購毒，而當時被告甲○○身上即有足夠之
       毒品，被告焉有另冒持有毒品之罪行，代為保管；又被告為警查獲時，皮夾
       內復有證人乙○○交付同案被告甲○○欲買毒品之現金五千元紙幣等情，足
       認被告前揭販賣第一級毒品海洛因及第二級毒品安非他命予同案被告甲○○
       之犯行，至為明確，被告於本院調查時翻異前詞，顯係臨訟卸責之詞，自不
       足採。
 （六）至辯護人雖為被告辯護：本件縱認成罪，被告亦應僅係販賣第一級毒品、第
       二級毒品未遂罪。惟查：本件被告意圖營利，販賣第一級毒品海洛因、第二
       級毒品安非他命各一小包予原即有購買意思之同案被告甲○○，並因而共獲
       利二千九百五十九元之犯行，已如前述，被告之行為，既已該當於毒品危害
       防制條例第四條第一項、第二項之構成要件，即難認被告之行為，僅係販賣
       第一級毒品、第二級毒品未遂罪，辯護人上開辯護，尚有誤會，附此敘明。
    綜上所述，本件事證明確，被告犯行堪以認定，應予依法論科。
二、按海洛因、安非他命分係屬毒品危害防制條例第二條第二項第一款、第二款所規
    定之第一級毒品、第二級毒品，核被告販賣海洛因及安非他命，分係犯毒品危害
    防制條例第四條第一項之販賣第一級毒品罪及同條例第四條第二項之販賣第二級
    毒品罪；被告為販賣而非法持有毒品海洛因、安非他命之低度行為，應為販賣之
    高度行為所吸收，均不另論罪。次公訴人雖認被告與同案被告甲○○就販賣第一
    、二級毒品犯行，係有犯意聯絡及行為分擔，應論以共同正犯，惟查，本件被告
    欲販賣毒品之對象係同案被告甲○○；而同案被告甲○○所欲販售毒品之對象才
    係乙○○，是被告及同案被告甲○○，係各別基於販賣毒品之犯意而分別為之，
    彼等間尚無何犯意之聯絡，是尚難認被告與同案被告甲○○係共同正犯。再被告
    係以一販賣行為，同時觸犯毒品危害防制條例第四條第一項、第二項之罪，為想
    像競合犯，依刑法第五十五條之規定，應從重之販賣第一級毒品海洛因罪。又被
    告前曾於八十三年間，因妨害風化案件，經臺灣新竹地方法院以八十三年度訴字
    第一二二七號判決處有期徒刑一年，於八十四年二月二十四日確定，並於八十四
    年十二月九日縮短刑期執行完畢，此有臺灣高等法院被告全國前案紀錄表在卷可
    按，其於五年內再犯本件有期徒刑以上之罪，為累犯，應依刑法第四十七條之規
    定加重其刑，惟因死刑及無期徒刑不得加重，是被告所犯販賣第二級毒品罪部分
    ，僅就法定本刑中有期徒刑、罰金部分加重其刑，至被告所犯販賣第一級毒品既
    遂罪部分，法定刑為死刑及無期徒刑部分，依法則不得加重其刑，僅就併科罰金
    刑部分加重其刑。再查被告行為時年僅三十二歲，其販賣海洛因、安非他命之行
    為固危害甚大，但因被告係本身即有施用毒品習慣始鋌而走險販毒牟利，其販毒
    之對象復僅一人、次數僅一次，販賣之克數復僅分別為海洛因０‧七公克及安非
    他命一‧八公克，總獲利僅三千零二元，扣案之毒品數量亦有限，顯非大規模之
    販毒集團，衡以毒品危害防制條例第四條第一項、第二項法定本刑分別為死刑、
    無期徒刑及無期徒刑、七年以上有期徒刑，觀諸被告上開犯罪情狀，倘科以被告
    上開二法定最低之刑，實嫌過重，爰依刑法第五十九條之規定，均酌量減輕被告
    之刑。爰審酌被告販賣海洛因、安非他命毒品對國民健康及社會治安危害非小，
    且犯後猶飾詞圖卸，態度非佳，惟其販賣之次數僅一次，對象僅一人，所得少等
    一切情狀量處如主文所示之主刑，並定其應執行之刑。
三、扣案之海洛因七小包合計淨重九‧一七公克及安非他命七小包合計淨重六０‧三
    六公克，分係第一級、第二級毒品，且為被告販賣時所持有，均應依毒品危害防
    制條例第十八條第一項前段之規定宣告沒收銷燬。另號碼0000000000
    號摩托羅拉廠牌行動電話一支係供被告所有供聯絡販毒所用，業據被告於警訊時
    自陳在卷，係屬被告有所有供聯絡販賣毒品所用之物，應依毒品危害防制條例第
    十九條第一項前段之規定諭知沒收。又被告因販賣第一級毒品海洛因之實際犯罪
    所得五千元，本應依同條例第十九條第一項之規定宣告沒收，如全部或一部不能
    沒收時，則以其財產抵償之。惟查：被告該次販賣毒品之所得，已於為警查獲時
    ，經警發還予證人乙○○，此有乙○○立具之贓物領據一紙附卷可稽（偵查卷第
    三十二頁參照），是被告因本件販賣毒品之所得既已經扣案並交由司法單位處理
    ，本院本應依法宣告沒收，惟該款已由警方發還證人乙○○致全部無法沒收，且
    該不能沒收之事由，並非可歸責於被告之費失，因此，本院認無再宣告以被告財
    產抵償之必要，爰不為沒收之諭知。至扣案之四萬四千九百五十元及查扣之塑膠
    分裝袋十九個，被告否認係其販毒所得及供犯本罪所用之物，既查無積極證據足
    資證明上開現金及分裝袋係販賣毒品所得及供犯、預備犯本案所用之物，亦非違
    禁物品，本院自不得宣告沒收。另扣案之第一級毒品海洛因一包（驗餘淨重０‧
    五三公克）、第二級毒品安非他命一包（驗餘淨重一‧六一公克）及00000
    00000號行動電話一支，非被告所有，而係同案被告甲○○所有，供販賣之
    毒品及供聯絡販賣毒品所用之物品，業經被告甲○○於警訊時自承在卷，與被告
    無關，應留待他案另行處理，附此敘明。
四、被告甲○○現經本院通緝中，待其通緝到案後另行審結。
據上論斷，應依刑事訴訟法第二百九十九條第一項前段，毒品危害防制條例第四條第
一項、第二項、第十八條第一項前段、第十九條第一項前段，刑法第十一條、第五十
五條、第四十七條、第五十九條，判決如主文。
本案經檢察官鍾雅蘭到庭執行職務
中      華      民      國    九十一    年      五      月      八      日
                                臺灣桃園地方法院刑事第六庭
                            審判長法  官  周 政 達
                                          法  官  黃 永 定
                                          法  官  簡 婉 倫
右正本證明與原本無異。
如不服本判決，應於判決送達後十日內，向本院提出上訴狀。
                                          書記官  王 泰 元
中      華      民      國    九十一    年      五      月     十三     日
附錄本案論罪科刑法條：
毒品危害防制條例第四條
製造、運輸、販賣第一級毒品者，處死刑或無期徒刑；處無期徒刑者，得
併科新台幣一千萬元以下罰金。
製造、運輸、販賣第二級毒品者，處無期徒刑或七年以上有期徒刑，得併
科新台幣七百萬元以下罰金。
製造、運輸、販賣第三級毒品者，處五年以上有期徒刑，得併科新台幣五
百萬元以下罰金。
製造、運輸、販賣專供製造或施用毒品之器具者，處一年以上七年以下有
期徒刑，得併科新台幣一百萬元以下罰金。
前四項之未遂犯罰之。
